# 确认长期股权投资时可辨认公允价值和账面价值的计算

提问人：rainy418 时间：2012-07-25 17:10:20
在计算长期股权投资成本时，可辨认公允价值和账面价值的口径是什么？ 1 、被合并方母公司报表所有者权益价值 2 、被合并方合并报表所有者权益价值（扣除少数股东权益） 还是其他？

回答人：chenyiwei
回复 rainy418 的帖子
如果被购买方本身需要编制合并报表的，应以被购买方合并报表所显示的归属其母公司股东的净资产为依据。但如果非同一控制下企业合并中需要确定各项可辨认资产、负债的公允价值时，需从中扣除被购买方自身合并报表中的商誉和递延所得税。

提问人：zengfengxia 时间：2012-07-26 17:08:17
陈版，被投资方的商誉和递延所得税若是符合资产的定义，为什么要扣除？扣除之后计算的商誉是不是不合理？

回答人：chenyiwei
在非同一控制下企业合并中确定被购买方的购买日可辨认净资产时，对于被购买方原有的商誉和递延所得税都是不予考虑的，而是根据购买日被购买方的可辨认净资产的公允价值状况重新确认商誉和递延所得税资产／负债。

提问人：zengfengxia 时间：2012-07-26 20:30:35
那在编制合并报表时被合并方报表就按剔除商誉和递延所得税的可辨认净资产公允价值反映，不再反映其原本的商誉和递延所得税了，相当于一部分原属于孙公司资产组对应的商誉和递延所得税被上移到了母公司？

回答人：chenyiwei
不应这样理解。在母公司合并报表层面重新确认的商誉，在做减值测试时还是需要分配到孙公司所在的资产组。

提问人：313327939 时间：2017-04-11 17:24:34
请教陈老师，如果不考虑被投资方账面确认的商誉和递延所得税资产的话，子公司个别报表先冲销然后合并层面按照实际暂时性差异再确认么？不然的话合并抵消会有差 吧？

回答人：chenyiwei
是这样操作。

提问人：313327939 时间：2017-04-12 08:42:57
陈老师，个别报表这样调整的话因为只是为了合并调整企业是不调的，那么是不是以后每次都要续调？这样的话就产生一个问题，比如当时账面递延所得税资产 100 万，本期期末账面 50 万，续调的话递延所得税资产变成-50万了，这个怎么处理？

回答人：chenyiwei
以后合并报表层面的递延所得税就是从购买日重新计算的递延所得税基础上延续下来的，同样每次都要把被购买方原有的递延所得税资产／负债先冲掉，相当于延续调整。